# 求教陈版：金融资产

提问人：hiyoamy 时间：2020-05-19 10:24:44
陈版，请教下，新金融准则下，如把原来的“持有至到期投资”重分类到“债权投资”，“可供出售金融资产”重分类到“其他权益工具投资”，因原来的“持有至到期投资”和“可供出售金融资产”都有减值准备的相应科目，问题（ 1 ）“债权投资”和“其他权益工具投资”还有没有没有减值准备一说？（ 2 ）“债权投资”是以摊余成本计量，还有对应的减值准备科目?“其他权益工具投资”是以公允价值计量，没有了对应的减值准备科目?

回答人：chenyiwei
在新金融工具准则下，减值准备仅针对债权类资产（以摊余成本计量或FVOCI类别）因信用风险导致的价值减损。
权益性投资不论是公允价值计量计入权益还是损益，都不再确认减值损失，而是包含在公允价值变动形成的损益或其他综合收益影响中。
所以，债权投资有对应的减值准备。其他权益工具投资无减值准备，只有公允价值变动的其他综合收益影响。
其他债权投资或者应收款项融资比较特殊，需要在利润表上确认信用减值损失，但对应的资产科目中只有“公允价值变动”的明细科目，而没有“减值准备”明细科目。相反，在“其他综合收益”中有“信用减值损失”明细科目。

提问人：PierceXie 时间：2020-09-10 17:39:38
请问陈版，有哪一章的会计准则或应用指南、准则解释里有写“应收款项融资的减值分录或科目”的相关内容吗？

回答人：chenyiwei
CAS 22应用指南中对于“以公允价值计量且其变动计入其他综合收益”的金融资产计提减值的会计分录有明确规定：借：信用减值损失，贷：其他综合收益——信用减值损失。